臺灣臺北地方法院民事裁定　　　　　　100年度事聲字第246號
異　議　人　王姚金說
相　對　人　汪婷梅
上列當事人間聲請返還提存物事件，異議人對於本院司法事務官
於中華民國100年6月29日所為本院100年度司聲字第1118號准予
聲請返還提存物之裁定，聲明異議，本院裁定如下：
    主  文
異議駁回。
    理  由
一、按民事訴訟法第240條之4第1、2、3項分別規定：「當事人
    對於司法事務官處理事件所為之終局處分，得於處分送達後
    十日之不變期間內，以書狀向司法事務官提出異議。」、「
    司法事務官認前項異議有理由時，應另為適當之處分；認異
    議為無理由者，應送請法院裁定之。」、「法院認第1項之
    異議為有理由時，應為適當之裁定；認異議為無理由者，應
    以裁定駁回之。」。查本件異議人就本院司法事務官於民國
    100年6月29日所為本院100年度司聲字第1118號准予相對人
    聲請返還提存物之裁定，聲明不服而提起異議，是本院依法
    自應就本院司法事務官所為之裁定，審究異議人之異議有無
    理由，合先敘明。次按返還擔保金，依民事訴訟法第106條
    準用第104條之規定，若符合：(1)應供擔保之原因消滅者；
    (2)供擔保人證明受擔保利益人同意返還者；(3)訴訟終結後供
    擔保人證明已定20日以上之期間催告受擔保利益人行使權利
    而未行使，或法院依供擔保人之聲請，通知受擔保利益人於
    一定期間內行使權利並向法院為行使權利之證明而未證明者
    之要件，法院即得裁定返還擔保金。
二、本件異議意旨略以：兩造所為和解，實係在相對人利用異議
    人擔心家人安危心態，以誘導及誤導之方式，取得對其有利
    之證詞。且相對人於兩造簽定聲明書後，隨即對異議人聲請
    第三次假扣押，已違背聲明書之精神，原裁定准許相對人返
    還提存物之聲請，顯有不當，為此提起異議，求為廢棄原裁
    定並駁回相對人之聲請等語。
三、經查，兩造間請求損害賠償事件，相對人前遵本院99年度全
    字第372號民事裁定為擔保假扣押，曾提供新臺幣67萬元為
    擔保金，並以本院99年度存字第2713號擔保提存事件提存在
    案，因異議人於民國100年6月9日出具聲明書，同意相對人
    領回其所提存之上開提存物，該聲明書並經本院所屬民間公
    證人認證在案等情，業據相對人提出假扣押裁定書、提存書
    、聲明書為證。是依前開法條規定，相對人所為之聲請核與
    民事訴訟法第104條第1項第2款規定要件相符，相對人聲請
    返還提存物，即屬正當，應予准許。原裁定就此聲請予以准
    許，並無不合。
四、至於異議人提出異議辯稱其出具聲明書而與相對人和解，係
    遭誘導、誤導等情，異議人未曾就此予以舉證釋明；其復稱
    相對人對其聲請第三次假扣押，已違背聲請書精神，並提出
    本院100年6月28日北院木100司執全丁字第471號執行命令，
    惟上開假扣押強制執行與本件返還提存物無涉，且就聲明書
    內容以觀，亦未禁止相對人對聲請為假扣押強制執行；加之
    ，異議人上開所述，核屬實體上之事項，應由異議人循其他
    正當之法律途徑解決，尚非本件非訟程序所得審究。從而，
    本件異議意旨指摘原裁定不當，求為廢棄，為無理由，應駁
    回其異議。
五、結論，本件異議為無理由，依民事訴訟法第240條之4第3項
    後段，裁定如主文。
中    華    民    國   100    年    8     月    29    日
                  民事第五庭    法  官  宣玉華
以上正本係照原本作成
如對本裁定抗告須於裁定送達後10日內向本院提出抗告狀，並繳
納抗告費新臺幣1,000元
中    華    民    國   100    年    8     月    29    日
                                書記官  吳珊華